【裁判字號】    98,交抗,1119
【裁判日期】    980430
【裁判案由】    違反道路交通管理處罰條例
【裁判全文】
臺灣高等法院交通事件裁定            98年度交抗字第1119號
抗  告  人
即受處分人  甲○○
上列抗告人因違反道路交通管理處罰條例案件，不服台灣台北地
方法院，中華民國九十八年三月三十一日所為裁定（九十八年度
交聲字第五八四號），提起抗告，本院裁定如下：
    主  文
抗告駁回。
    理  由
一、抗告意旨略以：「…(一)本人即抗告人甲○○ＣＲＸ－七八八
    車號，於民國九十七年七月二十三日放置在台南市○○路一
    六六之六號停車格後，便搭車至高雄遊玩，到九十七年七月
    二十七日返還原地取車時才發覺車子不見，遂至台南市警局
    查詢方知已被民間政昌拖吊處拖吊，去電時，得知本人車子
    於九十七年七月二十六日上午十時十六分被拖吊，並告知該
    路段為加強取締之地段，故本人有合理之理由質疑如係屬違
    規之車輛不該是被放置到九十七年七月二十六日才被拖吊；
    (二)台南市警局給予本人逕行舉發之相片，原屬本人所停放之
    停車格已被車號VKD-八二八給移位並佔據，且本人也證實在
    第一批拖吊之時間並無被移位拖吊，再言，本人亦於九十八
    年一月十五日陳情函，請求台南市警局就其職權之權力可向
    該車主人詢問及調閱台北富邦銀行之監視器，便能證明本人
    車子係遭他人移位，但台南市警局之回函卻不予理會，也未
    答覆，拖延至今造成本人採證之困難；(三)政昌拖吊所開立之
    收據有兩項之名目：一為雜項收入—車輛保管費一百元、二
    為罰金罰鍰及怠金—車輛移置費二百元，但此兩項之費用依
    法有據嗎？就上述三點之說明，應足以證明本人之車子係遭
    他人移位，故所繳之罰鍰一千二百元及三百元之拖吊保管費
    應退還本人…」等語。
二、按在設有禁止停車標誌、標線之處所不得停車；又汽車駕駛
    人停車時，在設有禁止停車標誌、標線之處所停車者，處新
    臺幣（下同）六百元以上一千二百元以下罰鍰；道路交通安
    全規則第一百一十二條第一項第四款規定、道路交通管理處
    罰條例第五十六條第一項第四款分別定有明文；而道路交通
    管理處罰條例所稱之汽車，依道路交通安全規則第二條第一
    項第一款、道路交通管理處罰條例第三條第八款規定，包括
    機器腳踏車。
三、經查：
  (一)抗告人即受處分人甲○○所有之車牌號碼ＣＲＸ－七八八號
    重型機車，於九十七年七月二十六日上午十時十六分許，在
    臺南市○○路一百六十六之六號設有禁止停車標線之處所停
    車，為台南市政府警察局員警拍照採證，並拖吊離現場後，
    以機車所有人有違反道路交通管理處罰條例第五十六條第一
    項第四款規定之交通違規行為，填製南市警交字第Ｓ000
    00000號舉發違反道路交通管理事件通知單逕行舉發，
    嗣受處分人未於舉發通知單所載應到案日期（九十七年八月
    二十八日）前向原處分機關台北市交通事件裁決所提出申訴
    ，原處分機關於九十七年十二月八日以北市裁催字第裁二二
    －Ｓ00000000號裁決書，依道路交通管理處罰條例
    第五十六條第一項第四款及違反道路交通管理事件統一裁罰
    基準表之規定，裁處受處分人罰鍰一千二百元，受處分人於
    收受該裁決書後於期限內聲明異議等情，有上開舉發通知單
    、舉發照片、裁決書、台北市交通件裁決所送達證書、聲明
    異議狀等（原審卷第七頁、第九頁、第十二頁、第三頁至第
    六頁）附卷可稽。
  (二)雖然受處分人否認有上述交通違規行為，辯稱：「…將車停
    在停車格內，九十七年七月二十六日被人移至黃線以致被拖
    吊…」（交通違規案件陳述書，原審卷第十頁）、「…本人
    確定車號ＶＫＤ－八二八車主移位…」（聲明異議狀，原審
    卷第五頁）、「…台南市警局給予本人逕行舉發之相片中原
    屬本人所停放之停車格已被車號ＶＫＤ－八二八給移位並佔
    據，且本人也證實在第一批拖吊之時間並無被移位拖吊」（
    抗告狀，本院卷第四頁）等語置辯。惟觀之卷附採證照片，
    該系爭車輛停放位置為左右兩排機車停車格中間之空隙，是
    提供出入通行之用，除該空隙大小適與停車格之寬度相符外
    ，依照片所示之機車停放情狀，系爭車輛與其左右停放之機
    車併排工整，且相互保持適度之距離，尚難認為有受處分人
    所指係遭他人刻意從停車格內挪動移出之情形。且依道路交
    通管理處罰條例第八十五條第四項規定：「依本條例規定逕
    行舉發或同時併處罰其他人之案件，推定受逕行舉發人或該
    其他人有過失」，受處分人既經逕行舉發違規，即經推定為
    有過失，若受處分人主張並無過失，應自負舉證責任，然受
    處分人就所謂有可能遭他人將其機車自停車格拉出亂停之辯
    解，並未舉出有利之積極證據以供參酌，本院審酌卷內採證
    照片及台南市警察局九十八年一月十五日南市警交字第○九
    八五○○一四三三○號函，受處分人所有之ＣＲＸ－七八八
    重型機車，確係停在非停車格之通道上，而該地段路邊繪有
    黃實線之禁止停車標線，仍難以受處分人之辯述，逕為對其
    有利之認定。受處分人確有在設有禁止停車標線之處所停車
    之違規行為，堪以認定。
四、原審法院認受處分人確有於前揭時、地，在設有禁止停車標
    線之處所停車之交通違規行為，原處分機關依道路交通管理
    處罰條例第五十六條第一項第四款及違反道路交通管理事件
    統一裁罰基準表之規定，裁處受處分人罰鍰一千二百元，自
    屬有據，核無違法或不當之處，因而駁回受處分人之異議。
    經核原裁定認事用法並無不合，受處分人抗告意旨執前詞，
    否認違規，指摘原裁定不當為無理由，應予駁回。
五、據上論結，應依道路交通案件處理辦法第二十六條，刑事訴
    訟法第四百十二條，裁定如主文。
中    華    民    國    98    年    4     月    30    日
                  刑事第十三庭  審判長法  官  曾德水
                                      法  官  趙文卿
                                      法  官  林婷立
以上正本證明與原本無異。
不得再抗告。
                                      書記官  王增華
中    華    民    國    98    年    5     月    4     日


司法院資訊處製作；財團法人民間司法改革基金會備份。
